【裁判字號】    95,裁,1766
【裁判日期】    950810
【裁判案由】    營業稅
【裁判全文】
最  高  行  政  法  院  裁  定
                                     95年度裁字第01766號
再 審原 告  名有屋企業社
代  表  人  甲○○
再 審被 告  財政部臺灣省中區國稅局
代  表  人  鄭宗典(局長)
上列當事人間因營業稅事件，再審原告對於中華民國92年10月30
日本院92年度判字第01493號判決，提起再審之訴。其中關於行
政訴訟法第273條第1項第1款部分，本院裁定如下：
    主  文
再審之訴駁回。
再審訴訟費用由再審原告負擔。
    理  由
一、按「再審之訴應於30日之不變期間內提起。前項期間自判決
    確定時起算。但再審之理由知悉在後者，自知悉時起算。」
    為行政訴訟法第276條第1項、第2項所明定。
二、再審原告名有屋企業社於民國（下同）84年間與地主合建分
    屋，共建造90戶，因其開立予地主與買受人之發票金額低於
    房屋評定現值，再審被告所屬大屯分處乃依財政部75年3月1
    日台財稅第7550122號函釋，就再審原告與地主互易35戶房
    地部分，以房屋評定價值與土地公告現值，兩者從高認定房
    屋銷售額並補徵稅額新台幣（下同）101,405元；另依營業
    稅法施行細則第21條規定，就再審原告銷售其餘55戶房地部
    分，以房屋評定標準價格占土地公告現值及房屋評定標準價
    格總額之比例，予以調整房屋銷售額並補徵稅額3,828,407
    元，共計調整核定補徵營業稅3,929,812元。再審原告不服
    ，申請復查結果，經再審被告查得本案地主分得35戶部分，
    其所開之發票金額已高於房屋評定現值與土地公告現值兩者
    從高認定之標準，依財政部75年3月1日台財稅第7550122號
    函釋，該部分免予補稅；又銷售之55戶部分，其中2戶之銷
    售金額誤計，乃撤銷原處分，變更核定補徵營業稅3,539,04
    6元。再審原告不服，向財政部提起訴願，遭決定駁回，遂
    提起行政訴訟，案經臺中高等行政法院以91年度訴字第139
    號判決駁回後，提起上訴，本院以92年度判字第1493號判決
    （下稱原確定判決）駁回在案。再審被告仍不服，遂提起再
    審之訴。
三、再審原告起訴意旨略以(一)原確定判決認定系爭房屋之售價低
    於市價之理由，顯有違大法官會議字第420號解釋之「實質
    課稅原則」。原確定判決率依「臺灣省建築師公會統計訂定
    總工程費標準表」為認定系爭房屋售價偏低之依據，顯有適
    用法律違誤。(二)本件稅捐稽徵機關率爾以其中一戶房屋之銷
    售價格低於前述標準，即推斷所有房屋之售價均屬偏低，顯
    與事實不符，原審未對此予以詳究，適用法則顯有錯誤。(三)
    原處分機關先隱瞞法令中對甲○○有利部分，誘騙甲○○成
    立名有屋企業社申報稅籍，結案後即對再審原告課以重稅，
    實已悖於依法行政原則，更有違政府對人民的基本誠信作為
    。(四)再審原告一再質疑之「房屋評定標準價格」係如何得出
    乙節，原歷審之判決亦對此完全未說明。(五)再審原告實際交
    付系爭房屋與客戶之日期，除8G一戶房屋在84年交屋外，其
    餘房屋均在85年，其中10樓以上之房屋，總共15戶均係於民
    國85年移轉登記與買受人，則上開房屋自應以民國85年為其
    所得歸屬之年度。被告官署將此部分之房屋銷售所得併入84
    年之所得而核課營業稅及營利事業所得稅，顯亦有適用法則
    錯誤。(六)再審被告以比例完工法將再審原告之售物所得分列
    於個別之年度，亦有違誤。(七)再審原告係於93年8月20日清
    理倉庫時發現系爭發票，距再審原告提起本件再審之訴，並
    未逾30日之期間，自判決確定之日起亦未逾5年之期間，自
    符再審期間之規定等語，指摘原確定判決有行政訴訟法第27
    3條第1項第1款適用法規顯有錯誤之再審事由。
四、本院查：再審原告係於92年11月11日收受本院原確定判決，
    有本院送達證書附卷可稽，而原確定判決是否具備適用法規
    顯有違誤之再審事由，於再審被告收受本院原確定判決之時
    ，即可知悉，無待其嗣後發現發票始得知悉。是再審原告主
    張知悉原確定判決適用法規顯有違誤之時點係在發現發票之
    時即93年8月20日，洵無足採。因此，再審原告提起再審之
    訴之期間，仍應自92年11月11日起算，扣除在途期間7日，
    迄至92年12月18日（星期四）即已屆滿，再審原告遲至93年
    9月13日始提起本件再審之訴，有收文章所載日期附卷可稽
    ，顯已逾越提起再審之訴之法定30日不變期間。揆諸前揭說
    明，本件再審之訴為不合法，應予駁回。至於再審原告主張
    原確定判決有行政訴訟法第273條第1項第13款、第14款之再
    審事由部分，由本院另依法裁定移送有管轄權之台中高等行
    政法院審理，併此明。
五、依行政訴訟法第278條第1項、第104條、民事訴訟法第95條
    、第78條，裁定如主文。
中    華    民    國    95    年    8     月    10    日
                  第三庭審判長法  官  趙  永  康
                              法  官  廖  宏  明
                              法  官  侯  東  昇
                              法  官  黃  淑  玲
                              法  官  林  文  舟
以  上  正  本  證  明  與  原  本  無  異
中    華    民    國    95    年    8     月    10    日
                              書記官  彭  秀  玲


司法院資訊處製作；財團法人民間司法改革基金會備份。
